臺灣高雄地方法院刑事判決　　　　　　　100年度訴字第615號
公　訴　人　臺灣高雄地方法院檢察署檢察官
被　　　告　翁來成
　　　　　　陳三恩
上　一　人
選任辯護人　陳文卿律師
上列被告等因妨害風化案件，經檢察官提起公訴（100 年度偵字
第9025號），本院判決如下：
    主  文
翁來成、陳三恩共同犯圖利容留性交罪，各處有期徒刑參月，如
易科罰金，均以新臺幣壹仟元折算壹日。扣案之臨檢燈遙控器壹
具、檯單壹張，均沒收。
    事  實
一、翁來成係址設高雄市鳳山區○○○路359 號「新佳利美容名
    店」之負責人，其以每月新臺幣（下同）2 萬5000元之代價
    ，僱用陳三恩擔任「新佳利美容名店」之現場負責人，由陳
    三恩綜理該店之一切事務。渠2 人共同基於意圖使女子與他
    人為性交、猥褻行為而容留以營利之犯意聯絡，於民國100
    年3 月8 日夜間8 時25分許，利用男客黃偉旗至該店按摩之
    機會，容留「新佳利美容名店」所僱用之成年女子楊桂玉與
    黃偉旗，在該店2 樓1 號包廂內，從事由楊桂玉為黃偉旗按
    摩生殖器，且任由黃偉旗以手指插入楊桂玉生殖器之猥褻、
    性交行為。陳三恩與楊桂玉並約定，黃偉旗至該店消費所需
    支付之1500元按摩費用，由「新佳利美容名店」取得其中3
    成即450 元作為收益，楊桂玉則可取得剩餘之1050元作為報
    酬（至從事上開性交易所需另行支付之500 元費用，則全數
    由楊桂玉取得）。嗣於同日夜間9 時15分許，警方人員持本
    院核發之搜索票，至「新佳利美容名店」實施搜索，當場扣
    得臨檢燈遙控器1 具、檯單1 張及現金1000元，因而查悉上
    情。
二、案經高雄市政府警察局鳳山分局移送臺灣高雄地方法院檢察
    署檢察官偵查起訴。
    理  由
壹、程序方面
一、按被告以外之人於審判外之言詞或書面陳述，除法律有規定
    者外，不得作為證據，刑事訴訟法第159 條第1 項定有明文
    。又被告以外之人於審判外之陳述，雖不符前4 條之規定，
    而經當事人於審判程序同意作為證據，法院審酌該言詞陳述
    或書面陳述作成時之情況，認為適當者，亦得為證據。當事
    人、代理人或辯護人於法院調查證據時，知有第159 條第1
    項不得為證據之情形，而未於言詞辯論終結前聲明異議者，
    視為有前項之同意，刑事訴訟法第159 條之5 亦定有明文。
    本件證人黃偉旗、楊桂玉於警詢中之陳述，為被告以外之人
    於審判外之言詞陳述，卷附之搜索、扣押筆錄、扣押物品目
    錄表、職務報告，則係被告以外之人於審判外之書面陳述，
    而檢察官、被告翁來成、陳三恩2 人及被告陳三恩之辯護人
    ，就上開言詞及書面陳述，未於本院審理過程中聲明異議，
    本院並審酌前開言詞及書面陳述作成時之情況均屬正常，且
    與本案相關之待證事實具有關連性，認適當作為證據，依前
    開刑事訴訟法第159 條之5 之規定，認上開陳述均具有證據
    能力。
二、次按，被告以外之人於偵查中向檢察官所為之陳述，除顯有
    不可信之情況者外，得為證據，刑事訴訟法第159 條之1 第
    2 項定有明文。本件證人黃偉旗、楊桂玉於檢察官偵查中所
    為之證述內容，業經渠等具結擔保其證詞之真實性，而依本
    案卷證資料所示，上開證據之取得過程並無瑕疵，未發現有
    何顯有不可信之情況，且與本案相關之待證事實具有關連性
    ，依前揭刑事訴訟法第159 條之1 第2 項之規定，自應具有
    證據能力。
三、另按，除顯有不可信之情況外，公務員職務上製作之紀錄文
    書、證明文書，得為證據，刑事訴訟法第159 條之4 第1 款
    定有明文。卷附之商業登記抄本，係公務員職務上製作之紀
    錄文書，且經本院提示後，檢察官、被告2 人及辯護人對其
    證據能力不爭執，是無顯不可信之情況，並與本案相關之待
    證事實具有關連性，依上開規定，應具有證據能力。
四、錄影監視畫面、相片等物，均係利用機械力攝錄畫面後，再
    將該等畫面客觀、自然呈現之物，此與「供述證據」係供述
    者對於有關體驗之事實，經由知覺、記憶、表現、敘述或敘
    述性動作等過程予以傳達者自為不同，其本質上屬物證之一
    種，非屬供述證據，不適用傳聞法則，是本件卷附之蒐證相
    片，既與被告2 人本件犯行有相當之關聯性，且非不法取得
    ，自應具有證據能力。
貳、實體方面
一、訊據被告翁來成固坦認其係「新佳利美容名店」之負責人，
    而被告陳三恩亦坦承其以每月2 萬5000元之代價受僱於被告
    翁來成，並負責綜理「新佳利美容名店」之一切事務，且被
    告2 人復不否認男客黃偉旗於前開時間至「新佳利美容名店
    」消費時，有在該店2 樓1 號包廂與該店僱用之楊桂玉從事
    性交易，然均矢口否認有何圖利容留性交、猥褻犯行，辯稱
    ：「新佳利美容名店」僅從事按摩業務，並禁止店內僱用人
    員從事性交易，楊桂玉與黃偉旗從事前開性交易，係楊桂玉
    之個人行為，與「新佳利美容名店」無關云云。經查：
（一）被告翁來成係「新佳利美容名店」之負責人，其以每月2
      萬5000元之代價，僱用被告陳三恩擔任「新佳利美容名店
      」之現場負責人，負責綜理該店一切事務之事實，業據被
      告翁來成（見偵卷第15、16、26、27頁）、被告陳三恩（
      見警卷第3 至5 頁、偵卷第10、11頁）於警詢、偵訊中自
      承在卷，核與證人楊桂玉於偵訊及本院審理中之證述情節
      相符（見偵卷第21、22頁、本院2 卷第33頁），並有「新
      佳利美容名店」之商業登記抄本在卷可稽（見警卷第21頁
      ），自堪認定。
（二）於100 年3 月8 日夜間8 時25分許，「新佳利美容名店」
      所僱用之成年女子楊桂玉，在該店2 樓1 號包廂內，於與
      男客黃偉旗商議後，雙方約定以按摩費用1500元，性交易
      另加計500 元（共2000元）之代價，從事由楊桂玉以手為
      黃偉旗按摩生殖器，並任由黃偉旗以手指插入楊桂玉生殖
      器之猥褻、性交行為等事實，業據證人黃偉旗於警詢及偵
      訊中證述明確（見警卷第8 、9 頁、偵卷第20、21頁），
      核與證人楊桂玉於警詢、偵訊及本院審理中之證述情節大
      致相符（見警卷第6 、7 頁、偵卷第21、22頁、本院2 卷
      第28至33頁），並有搜索、扣押筆錄、扣押物品目錄表（
      見警卷第12、13頁）、現場蒐證相片（見警卷第22、23
      頁）附卷可按，及檯單1 張扣案足憑（內容見警卷第23頁
      ，依該檯單所載內容，黃偉旗係於該日夜間8 時25分許至
      該店，由代號「58號」之楊桂玉為其服務），亦堪認定。
      至證人楊桂玉於本院審理中證述：「新佳利美容名店」之
      最低消費，係按摩2 小時1200元，而黃偉旗於前開時、地
      來店消費所應支付之款項，除1200元之按摩費用外，另需
      支付600 元之性交易代價云云（本院2 卷第28至33頁），
      要與證人黃偉旗於警詢中所述內容不同（即按摩需費1500
      元，性交易另加500 元，合計2000元，見警卷第8 頁背面
      ）。而審諸證人楊桂玉於警詢中陳稱：「新佳利美容名店
      」之最低消費，係按摩90分鐘1000元，至於伊從事上開「
      半套」性交易，需另加收600 元云云（見警卷第6 頁背面
      ）；另於偵訊中證述：「新佳利美容名店」之基本消費，
      係1 小時600 元，「半套」性交易再加收600 元云云（見
      偵卷第221 頁）；嗣於本院審理中又證稱如前，是證人楊
      桂玉於警詢、偵訊及本院審理中所陳之收費方式，各次均
      有不同，已難遽以採信其證詞。再佐以證人黃偉旗於警詢
      中所為之此部分陳述內容，要與警方人員於搜索前至「新
      佳利美容名店」查訪之結果相符，此有查訪警員出具之職
      務報告附卷足按（見本院100 年度聲搜字第429 號卷第4
      頁），堪認證人黃偉旗於警詢中之上開陳述應可採信。因
      此，關於此部分事實之認定，應以證人黃偉旗警詢中之陳
      述為據。公訴意旨依據證人楊桂玉於警詢中之上開陳述，
      而認證人楊桂玉與黃偉旗從事前揭性交易之代價為1600元
      ，尚有未合，併予指明。
（三）被告2 人雖以前詞辯稱渠2 人未有前開犯行，而證人楊桂
      玉於偵訊及本院審理中亦證稱：伊到「新佳利美容名店」
      工作，是陳三恩僱用伊的，而陳三恩僱用伊時，有向伊表
      示「新佳利美容名店」不從事色情服務，而伊會與黃偉旗
      從事前開性交易，是因為伊缺錢，該性交易是伊個人的行
      為，與「新佳利美容名店」無關，陳三恩並不知情云云（
      見偵卷第21頁、本院2 卷第25至30頁），且依卷附現場蒐
      證相片所示，「新佳利美容名店」2 樓1 號包廂牆上，貼
      有「本店不提供色情服務，違者自行負責」之告示（見警
      卷第23頁下方相片）。然查：
  １、依證人楊桂玉於本院審理中之證述，其於從事本件性交易
      之前，曾在「新佳利美容名店」內為他起性交易行為（見
      本院2 卷第29頁），而證人黃偉旗於偵訊中亦證稱：伊會
      前往「新佳利美容名店」消費，是因為於100 年1 月間，
      曾聽朋友說該店有從事半套性交易等語（見偵卷第20頁）
      。準此，「新佳利美容名店」若果有禁止店內受僱人員從
      事性交易，則何以該店之受僱人員會為不止1 次之性交易
      行為，絲毫不懼被告2 人發覺上情？由此已徵被告2 人及
      證人楊桂玉陳稱「新佳利美容名店」禁止受僱人員從事性
      交易云云，要難予以遽信。
  ２、依證人黃偉旗於警詢中之證詞，案發當天係由被告陳三恩
      帶領其至「新佳利美容名店」2 樓1 號包廂，而其與楊桂
      玉從事上開性交易時，該包廂之房門並未上鎖（見警卷第
      9 頁）。而衡諸一般常情，若非「新佳利美容名店」容許
      受其僱用之楊桂玉在店內與男客從事性交易，楊桂玉豈會
      於上開包廂隱蔽性不足之狀況下，不顧被告陳三恩可能隨
      時帶客至2 樓消費而遭被告陳三恩發覺之風險，私自與證
      人黃偉旗從事前開性交易？此實有違常情，益徵被告2 人
      及證人楊桂玉陳稱「新佳利美容名店」禁止受僱人員從事
      性交易云云，實難予以採信。
  ３、根據本件扣押物品目錄表、警員製作之職務報告所載內容
      （見警卷第13頁、本院100 年度聲搜字第429 號卷第4 頁
      ）及現場蒐證現片顯示之情狀（見警卷第22、23頁），「
      新佳利美容名店」之包廂，裝置有得以扣案遙控器開啟之
      「臨檢燈」。而按諸常理，「新佳利美容名店」若僅有從
      事合法之按摩業務，則該店何需裝設上開「臨檢燈」，俾
      於有可疑狀況發生時亮燈警示？此實與常情有違，足認「
      新佳利美容名店」當有容留他人在該店包廂從事性交易之
      情，方會在該店包廂裝設「臨檢燈」。因此，被告2 人辯
      稱楊桂玉從事前開性交易，係其個人行為，而與「新佳利
      美容名店」無涉云云，顯與事實有違，無從予以採信。至
      被告陳三恩於警詢及本院審理中雖辯稱：「新佳利美容名
      店」包廂所裝設之上開電燈，係作為集合店內小姐說話時
      使用，因為店內小姐都在包廂內休息，伊不知道要去哪裡
      叫人云云（見警卷第5 頁、本院2 卷第33頁）。惟「新佳
      利美容名店」包廂內之上開電燈，作用若如被告陳三恩所
      辯，則其開啟該電燈之開關，當設置在固定處所即可，何
      需以便於攜帶而得隨時操作之扣案遙控器加以開啟？況被
      告陳三恩所述倘若屬實，則證人楊桂玉自應知悉上開電燈
      亮起所代表之意義（否則其如何知悉陳三恩在集合眾人說
      話），然證人楊桂玉於本院審理中卻證述：伊之前有遇過
      店內包廂電燈突然亮起的情形，但不知道為何發生此情形
      云云（見本院2 卷第31頁），堪認被告陳三恩此部分所辯
      ，顯與事實不符，難以採認。
  ４、「新佳利美容名店」包廂內，雖貼有「本店不提供色情服
      務，違者自行負責」之告示，惟依證人楊桂玉於本院審理
      中之證述，其並未因從事本件性交易，而受有任何不利益
      ；且其亦未能陳明「新佳利美容名店」人員曾表示若私自
      從事性交易，將給予何種處罰，以符上開告示中所稱「違
      者自行負責」之警示（見本院2 卷第29、30頁）。是「新
      佳利美容名店」包廂內所張貼之上開告示，當僅係被告2
      人於遇該店遭查獲性交易時，圖以作為卸飾己責所用，而
      非真正用以告誡店內受僱人員不得從事性交易。因此，尚
      難以「新佳利美容名店」包廂內貼有上開告示乙情，為何
      有利於被告2 人之認定。至被告陳三恩於本院審理中雖辯
      稱：店內小姐如果私自從事性交易，伊會解僱該名小姐，
      也會要求其賠償，而本件案發之後，伊有解僱楊桂玉云云
      （見本院2 卷第50頁），然此與證人楊桂玉於本院審理中
      證述：本件案發之後，陳三恩並未開除伊，也未要求伊賠
      償，但因為伊人不舒服，要休息一陣子，所以目前沒有在
      「新佳利美容名店」工作等語（見本院2 卷第29頁），顯
      然有所矛盾，堪認被告陳三恩此部分所辯，要屬臨訟卸飾
      之詞，無從予以採信。
  ５、被告翁來成於本院審理中雖稱：「新佳利美容名店」伊是
      全權委託陳三恩去處理，伊很少去該店察看（見本院2 卷
      第48、49頁），惟被告陳三恩乃純粹受僱於被告翁來成，
      每月係固定領取2 萬5000元之薪資乙情，亦據被告翁來成
      於本院審理中自陳在卷（見本院2 卷第49頁）。準此，「
      新佳利美容名店」因違法從事性交易所得獲致之利益，既
      全部非被告陳三恩所得享有（蓋其係領取固定月薪），則
      若非被告翁來成知悉並同意「新佳利美容名店」受僱人員
      從事性交易，衡情被告陳三恩當不會於無利可圖之狀況下
      ，私自為本件不法犯行，因此，尚難以被告翁來成僱用陳
      三恩擔任「新佳利美容名店」現場負責人，負責綜理該店
      一切事務乙情，為何有利於被告翁來成之認定。
  ６、綜上，被告2 人前開所辯，要係事後卸責之詞，無從予以
      採認，渠2 人有故意容留店內女子楊桂玉與男客黃偉旗從
      事前揭性交易之事實，堪以認定。
（四）依被告2 人及證人楊桂玉之陳述，雖均未提及證人黃偉旗
      從事上開性交易所另加計之500 元費用，「新佳利美容名
      店」得從中分取任何利益，然證人黃偉旗因按摩所需支付
      1500元費用中之3 成，係歸「新佳利美容名店」所有乙情
      ，要據被告陳三恩於偵訊中、證人楊桂玉於警詢中陳明在
      卷（見偵卷第11頁、警卷第7 頁）。又依警方人員所拍攝
      之蒐證相片顯示，「新佳利美容名店」之房間非大、設備
      簡陋，而該店所收取之1500元按摩代價，亦難稱屬低廉，
      衡以常情，無可能所有至該店消費之顧客，均願意支付前
      揭非屬低廉之費用，而僅單純至「新佳利美容名店」接受
      按摩服務。因此，雖難論認所有至該店消費之顧客，均係
      圖取與店內女子從事性交易，方至該店消費，然至少會有
      部分至該店消費之顧客，係基於上開心態方至該店消費，
      而此由男客黃偉旗係聽聞友人表示「新佳利美容名店」有
      從事性交易，方至該店消費乙情，即足為佐。又被告2 人
      知悉並允許證人楊桂玉在該店包廂內與男客從事性交易之
      事實，業如前述，則被告2 人顯係欲藉由店內女子與男客
      從事性交易之方式，提高顧客至該店消費之意願，以維持
      、增加該店所得獲取之收入，因此，被告2 人有利用證人
      楊桂玉與男客黃偉旗為前揭性交、猥褻行為，藉此圖取不
      法利益之事實甚明。至公訴意旨稱「新佳利美容名店」係
      自黃偉旗所應支付之全部消費金額（含性交易另加計部分
      ），從中抽取3 成金額以為營利乙節，依據本案卷內所存
      之證據，並無從加以證明，是尚難遽以論認，併予敘明。
（五）綜上，本件事證明確，被告2 人前揭犯行，足堪認定。
二、按性交者，謂非基於正當目的所為之下列性侵入行為：（一
    ）以性器進入他人之性器、肛門或口腔，或使之接合之行為
    ；（二）以性器以外之其他身體部位或器物進入他人之性器
    、肛門，或使之接合之行為，刑法第10條第5 項定有明文。
    本件證人黃偉旗於前開時、地，既有以手指插入證人楊桂玉
    性器之行為，依據上開刑法第10條第5 項之規定，渠2 人此
    部分所為，自屬刑法上所稱之性交行為。因此，核被告2 人
    所為，均係犯刑法第231 條第1 項之圖利容留性交罪。被告
    2 人雖同時容留女子與他人為前揭性交、猥褻行為，但其中
    猥褻之低度行為，應為性交之高度行為所吸收，不另論罪。
    被告2 人就前開犯行有犯意聯絡及行為分擔，均為共同正犯
    。爰審酌被告2 人明知政府執法單位極力掃蕩色情，以端正
    社會風氣，仍無視三令五申，為貪圖不法利益，而為前開犯
    行，助長社會不良風氣、敗壞善良風俗，行為實有可議之處
    ，且於犯後均矢口否認犯行，態度難認良好，然念被告2 人
    先前均無犯罪經論罪科刑之紀錄，有臺灣高等法院被告前案
    紀錄表在卷足按，是渠2 人之素行尚佳等一切情狀，分別量
    處如主文所示之刑，並均諭知易科罰金之折算標準，以資儆
    懲。扣案之遙控器1 具，係用以開啟前述之「臨檢燈」；扣
    案之檯單1 張，則係用以紀錄「新佳利美容名店」店內收支
    情形，均係供本件犯罪所用之物，且衡情當係「新佳利美容
    名店」負責人翁來成所有，爰依刑法第38條第1 項第2 款規
    定及共同正犯責任共同原則，併予宣告沒收。另關於扣案之
    1000元現金部分，依證人黃偉旗於警詢中所述，其於案發當
    日在「新佳利美容名店」所進行之消費，尚未給付任何費用
    （見警卷第8 頁背面），是該1000元現金顯非被告2 人因本
    件犯罪所得之物，爰不為沒收之諭知，附此敘明。
據上論斷，應依刑事訴訟法第299 條第1 項前段，刑法第28條、
第231 條第1 項、第41條第1 項前段、第38條第1 項第2 款，刑
法施行法第1 條之1 ，判決如主文。
本案經檢察官鄧藤墩到庭執行職務。
中    華    民    國   100    年    7     月    27    日
                  刑事第十七庭  審判長法  官  陳培維
                                      法  官  毛妍懿
                                      法  官  陳君杰
以上正本證明與原本無異。
如不服本判決應於收受送達後10日內向本院提出上訴書狀，並應
敘述具體理由；如未敘述上訴理由者，應於上訴期間屆滿後20日
內向本院補提理由書（均須按他造當事人之人數附繕本）「切勿
逕送上級法院」。
中    華    民    國   100    年    7     月    27    日
                                      書記官  紀龍年
附錄本判決論罪科刑法條全文：
刑法第231 條第1 項
意圖使男女與他人為性交或猥褻之行為，而引誘、容留或媒介以
營利者，處5 年以下有期徒刑，得併科10萬元以下罰金。以詐術
犯之者，亦同。